【裁判字號】    92,重訴,3
【裁判日期】    920312
【裁判案由】    損害賠償
【裁判全文】
臺灣高等法院高雄分院民事判決      九十二年度重訴字第三號
      原    告    乙○○
      被    告    甲○○
                  丙  ○
右當事人間損害賠償事件，經本院刑事庭移送，本院判決如左：
      主      文
原告之訴及假執行之聲請駁回。
訴訟費用由原告負擔。
      事實及理由
一、本件原告起訴主張：伊與被告甲○○係同父異母兄弟，甲○○於九十一年一月間
    以其母舅即被告丙○為名義上起造人，在甲○○所有坐落屏東縣枋寮鄉○○段七
    ０五－一、七０五－二、七０六－四、七０六－五、七０六－六、七０六－八號
    等筆土地上興建房屋四棟，並於屋前圍設高牆充當車庫，竟圖不法之利益，竊佔
    原告所有坐落同段七０五、七０六號土地兩筆，及原告與甲○○等兄弟共有充當
    通行道路之坐落同段七０四、七０七－二號土地，上開七０五、七０六號土地，
    原告已於八十六年七月二十四日以每坪新台幣（下同）十萬元之價額出售予訴外
    人林世任，因為被告所占用，已遭林世任扣押，是以每坪十萬元計算，被告應連
    帶賠償原告損害一千五百萬元。爰基於侵權行為法律關係，訴請被告連帶給付一
    千五百萬元，及自起訴狀繕本送達翌日起，至清償日止按年息百分之五計算之利
    息。
二、被告甲○○則以：伊建造上開房屋，已請建築師設計，何以會佔用到原告所有土
    地，伊也不清楚。又原告所有上開土地並未遭他人扣押，而係原告前以兩造之父
    房地設定抵押借款未償，造成伊代償損失，曾由伊聲請假扣押，並訴請原告賠償
    四百多萬元勝訴確定在案，僅未聲請執行云云，資為抗辯。求為判決原告之訴駁
    回。
三、被告丙○未於言詞辯論期日到庭，亦未作何聲明或陳述。
四、原告主張前揭所有土地部分遭被告甲○○以被告丙○為起造人所建造之房屋、車
    庫佔用等事實，業據提出土地登記謄本在卷為證，且為被告甲○○所不爭執，被
    告甲○○竊佔罪責並經本院以九十一年上易字第一三四五號刑事判決判處有罪確
    定在案，自堪信為真實。
五、原告又主張上開七０五、七０六號土地已於八十六年七月二十四日以每坪十萬元
    之價額出售予訴外人林世任，因為被告所占用，已遭林世任扣押，因而以每坪十
    萬元計算，被告應連帶賠償原告損害一千五百萬元云云，惟查，依原告提出之土
    地登記謄本所載原告所有上開土地並無遭買受人林世任扣押之情形。另按，負損
    害賠償責任者，除法律另有規定或契約另有約定外，應回復他方損害發生前之原
    狀，民法第二一三條第一項定有明文，則原告以其所有上開土地遭被告竊佔，基
    於侵權行為之法律關係請求被告連帶賠償損害，自應請求回復原狀，亦即應訴請
    竊佔者拆除地上物交還土地及給付竊佔期間相當於租金之不當得利為是，茲原告
    不此之途，逕提起本件之訴，為無理由，應予駁回，假執行之聲請亦失所附麗，
    應併予駁回。
據上論結，本件原告之訴為無理由，依民事訴訟法第四百六十三條、第三百八十五條
第一項前段、第七十八條，判決如主文。
中      華      民      國    九十二    年      三      月     十二     日
                                      臺灣高等法院高雄分院民事第五庭
~B1審判長法官  蔡明宛
~B2法      官  林健彥
~B3法      官  黃科瑜
右為正本係照原本作成。
如對本判決上訴，須於判決送達後二十日內向本院提出上訴狀，未表明上訴理由者，
，應於上訴後二十日內向本院提出理由書（均須按他造當事人之人數附繕本）。
上訴時應提出委任律師或具有律師資格之人之委任狀，並依附註條文規定辦理。
中      華      民      國    九十二    年      三      月     十四     日
~B法院書記官  鄔敦俊
附註：
民事訴訟法第四百六十六條之一：
對於第二審判決上訴，上訴人應委任律師為訴訟代理人，但上訴人或其法定代理人具
有律師資格者，不在此限。
上訴人之配偶、三親等內之血親、二親等內之姻親，或上訴人為法人、中央或地方機
關時，其所屬專任人員具有律師資格並經法院認為適當者，亦得為第三審訴訟代理人
。
第一項但書及第二項情形，應於提起上訴或委任時釋明之。
                                                                        Ｋ


司法院資訊處製作；財團法人民間司法改革基金會備份。
